【裁判字號】    98,中簡上,1124
【裁判日期】    981231
【裁判案由】    妨害自由
【裁判全文】
臺灣臺中地方法院刑事判決          98年度中簡上字第1124號
上  訴  人
即  被  告  庚○○
上列上訴人即被告因妨害自由案件，不服本院臺中簡易庭九十八
年度中簡字第三二一八號中華民國九十八年十月七日第一審簡易
判決（聲請簡易判決處刑案號：臺灣臺中地方法院檢察署九十八
年度偵字第一七二五二號），提起上訴，本院管轄之第二審合議
庭判決如下：
    主    文
上訴駁回。
庚○○緩刑貳年，並向指定之政府機關、政府機構、行政法人、
社區或其他符合公益目的之機構或團體提供壹佰貳拾小時之義務
勞務，緩刑期間付保護管束。
    犯罪事實及理由
一、本案經本院合議庭審理結果，認第一審簡易判決認事用法及
    量刑均無不當，應予維持，並引用第一審判決書記載之犯罪
    事實、證據及理由（如附件）。
二、上訴意旨略以：
  (一)本案上訴人即被告庚○○（下稱被告）因涉犯恐嚇案件，前
    經臺中地檢署聲請簡易判決處刑後，由臺中地院判處被告有
    期徒刑三月，固非無見。
  (二)惟查，本件被告所犯係為最重本刑二年以下之恐嚇罪，並經
    檢察官聲請簡易判決處刑，罪質非重。另查。本件案發之原
    由，係因被告當時本欲駕車回家之路途，適逢丙○○等六人
    ，分騎三部機車，似有擋住道路之嫌，致被告誤以渠等有擋
    路之故意，被告為斥退丙○○等人所騎乘之三部機車，阻止
    渠等繼續妨礙其他用路人之通行，才會一時情急，欠缺思慮
    之情況下，持無殺傷力之玩具槍，欲嚇退他們。除此之外，
    被告並無其他不良之動機，尚請鈞長諒查。故原審判處被告
    有期徒刑三月，且未予被告緩刑，量刑似屬過重。
  (三)末查，本件被告對於本案願意坦承認罪，且事後也確已深切
    反省，對於自己欠缺思慮下之不當行為，至感懊悔不已，如
    因而對於被害人造成內心之不安，被告亦深感致歉，表示千
    二萬分之歉意，而雙方也已經化解誤會，而達成和解，有和
    解書六份足憑，懇請鈞長體察，被告當時僅係一時失慮，誤
    觸刑章，被告深感懊悔。然被告所為並未造成渠等具體危害
    之發生，惡性非重，情節尚屬輕微。再請鈞長參酌，被告庚
    ○○前並未有任何不良犯罪前科，本件尚屬初犯。且被告事
    後復勇於認錯，並已深感悔悟，並迅速與對方達成和解，對
    方也都表示不再追究被告之責任。何況被告家境艱困，家庭
    經濟非常拮据，全家尚需仰賴被告之母親陳品存，外出作清
    潔工維生。而被告為幫助家庭經濟，亦須陪同母親陳品存，
    外出清潔工作，以期能夠接下更多之清潔工作，補貼家用。
    相信被告經此教訓，將永銘於心，絕不再犯，為此懇請鈞長
    審酌上開各情，撤銷原審判決，惠予被告減輕其刑並給予緩
    刑，以啟被告自新之機會，祈讓被告得以繼續幫忙母親從事
    清潔工作，減輕母親之家庭負擔，如蒙恩准，無任感禱等語
    。
三、按刑罰之量定，固屬法院自由裁量之職權行使，但仍應審酌
    刑法第57條所列各款事由及一切情狀，為酌量輕重之標準，
    並非漫無限制；量刑輕重係屬事實審法院得依職權自由裁量
    之事項，苟已斟酌刑法第57條各款所列情狀而未逾越法定刑
    度，不得遽指為違法；且在同一犯罪事實與情節，如別無其
    他加重或減輕之原因，下級審量定之刑，亦無過重或失輕之
    不當情形，則上級審法院對下級審法院之職權行使，原則上
    應予尊重（最高法院七十二年度臺上字第六六九六號、七十
    五年度臺上字第七０三三號判例及八十五年度臺上字第二四
    四六號判決意旨參照）。次按刑法第三百零五條恐嚇危害安
    全罪之法定本刑為二年以下有期徒刑、拘役或三百元以下罰
    金，原審就被告以加害生命、身體之事，恐嚇他人，致生危
    害於安全之犯行，依刑事訴訟法第四百四十九條第一項前段
    、第四百五十條第一項、第四百五十四條第二項，刑法第三
    百零五條、第五十五條、第四十一條第一項前段、第三十八
    條第一項第二款，刑法施行法第一條之一第一項、第二項前
    段規定，予以論罪，主刑部分判處被告有期徒刑三月，並諭
    知易科罰金之折算標準，核其認事用法並無違誤，量刑亦屬
    妥適。被告僅以所為並未造成被害人等具體危害之發生，惡
    性非重，情節尚屬輕微，請求獲得減輕其刑，而提起本件上
    訴，本無理由而應予駁回。惟查被告並無前科，有臺灣臺中
    地方法院檢察署刑案資料查註紀錄表及臺灣高等法院被告前
    案紀錄表各一件在卷可按，茲念被告因一時失慮，致罹刑章
    ，並衡酌被告犯後坦承犯行，且被告已與被害人乙○○、甲
    ○○、己○○、丙○○、戊○○、丁○○等六人均達成和解
    ，有和解書六紙存卷足證，堪認具有悔意、犯罪後態度尚佳
    ，被告經此偵、審程序教訓及刑之宣告，應能知所警惕，信
    無再犯之虞，本院綜合各情，認第一審簡易判決所宣告之刑
    以暫不執行為適當，併予宣告緩刑二年，以啟自新；另依刑
    法第七十四條第二項第五款之規定，命被告向指定之公益團
    體、地方自治團體或社區提供一百二十小時之義務勞務，以
    勵自新，並依刑法第九十三條第一項第二款規定宣告於緩刑
    期間付保護管束，期能使被告於義務勞務過程及保護管束期
    間，確切明瞭其行為所造成之損害，並培養正確法治觀念。
    至於被告究應向何指定之政府機關、政府機構、行政法人、
    社區或其他符合公益目的之機構或團體提供義務勞務，屬執
    行之問題，應由執行檢察官斟酌全案情節及上揭各該機關、
    團體之需求，妥為指定，附此敘明。
據上論斷，應依刑事訴訟法第四百五十五條之一第一項、第三項
、第三百七十三條、第三百六十八條，刑法第七十四條第一項第
一款、第二項第五款、第九十三條第一項第二款，判決如主文。
本案經檢察官王淑月到庭執行職務。
中    華    民    國    98    年    12    月    31    日
                  刑事第十五庭  審判長法  官  江奇峰
                                      法  官  廖純卿
                                      法  官  林學晴
以上正本證明與原本無異
不得上訴。
                                      書記官  簡雅文
中    華    民    國    98    年    12    月    31    日

司法院資訊處製作；財團法人民間司法改革基金會備份。
